臺灣高等法院臺南分院刑事判決
111年度上訴字第655號
上  訴  人  臺灣臺南地方檢察署檢察官
上  訴  人  
即  被  告  黃江正



選任辯護人  查名邦律師
            高亦昀律師
            曾彥鈞律師
上列上訴人因被告強盜等案件，不服臺灣臺南地方法院111年度
訴字第29號中華民國111年4月12日第一審判決（起訴案號：臺灣
臺南地方檢察署110年度偵緝字第726號、第730號、第731號、11
0年度偵字第23262號），提起上訴，本院判決如下：
    主  文
原判決關於其附表一編號4所處之刑暨所定應執行刑部分，均撤
銷。
黃江正所犯如原判決附表一編號4所示之罪，處有期徒刑貳年肆
月，併科罰金新臺幣柒萬元，罰金如易服勞役，以新臺幣壹仟元
折算壹日。
其他上訴駁回（即原判決附表一編號1至3所處之刑部分；原判決
附表一編號2犯罪所得沒收部分）。
黃江正前揭撤銷改判部分所處之刑及上訴駁回部分所處之刑，有
期徒刑部分應執行有期徒刑拾捌年，罰金部分應執行罰金新臺幣
拾伍萬元，罰金如易服勞役，以新臺幣壹仟元折算壹日。
    事實及理由
一、按刑事訴訟法第348條規定：「上訴得對於判決之一部為之
    。對於判決之一部上訴者，其有關係之部分，視為亦已上訴
    。但有關係之部分為無罪、免訴或不受理者，不在此限。上
    訴得明示僅就判決之刑、沒收或保安處分一部為之」，是本
    案上訴之效力及其範圍，應依現行刑事訴訟法第348條規定
    判斷，合先敘明。
二、原審於民國111年4月12日以111年度訴字第29號判決判處被
    告犯如原判決附表一編號1至4所示之罪，共4罪，各處如原
    判決附表一編號1至4所示之刑及沒收（關於原判決附表一編
    號1所示併科罰金之金額部分，業經原審裁定更正為「拾貳
    萬元」），有期徒刑部分應執行有期徒刑21年，罰金部分應
    執行罰金新臺幣（下同）25萬元，罰金如易服勞役，以1千
    元折算1日，沒收部分併執行之。檢察官於收受該判決正本
    後，以原判決附表一編號2部分不構成累犯，且就該部分犯
    行，原審量刑過輕為由提起上訴，又被告不服而以原審量刑
    過重，及主張原判決附表一編號2之犯行不構成累犯，並就
    原判決附表一編號2之犯罪所得沒收部分提起上訴。經本院
    當庭向檢察官、被告及辯護人確認上訴範圍，檢察官稱僅就
    原判決附表一編號2量刑部分（含累犯部分）上訴；被告及
    辯護人皆稱係就原判決量刑（含原判決附表一編號2是否構
    成累犯、原判決附表一編號1、4有無槍砲彈藥刀械管制條例
    第18條第1項前段、第4項前段及刑法第59條之適用部分），
    及原判決附表一編號2之犯罪所得沒收部分上訴，而對於原
    判決認定之犯罪事實、罪名及其他沒收（除原判決附表一編
    號2之犯罪所得沒收部分），均表明未在上訴範圍（本院卷
    第362-364頁），足見檢察官及被告對於本案請求審理之上
    訴範圍僅限於量刑部分（含原判決附表一編號2是否構成累
    犯、原判決附表一編號1、4部分有無槍砲彈藥刀械管制條例
    第18條第1項前段、第4項前段及刑法第59條之適用部分），
    及原判決附表一編號2之犯罪所得沒收部分。揆諸前開條文
    之規定，本案量刑及原判決附表一編號2之犯罪所得沒收部
    分，與原判決犯罪事實、罪名及其他沒收之認定，可以分離
    審查，因此，本院爰僅就原判決量刑及原判決附表一編號2
    之犯罪所得沒收部分加以審理，其餘關於本案犯罪事實、罪
    名及其他沒收等，則不在本院審理範圍，先予說明。
三、因檢察官、被告均表明僅就原判決關於量刑及原判決附表一
    編號2之犯罪所得沒收部分提起上訴（上訴範圍詳前所述）
    ，故有關本案之犯罪事實、論罪（所犯罪名、罪數關係）及
    其他沒收（除原判決附表一編號2之犯罪所得沒收部分）部
    分之認定，均如第一審判決所記載（如附件）。
四、檢察官上訴意旨略以：㈠被告前案執行完畢日應為93年11月1
    5日，原判決認被告前案係於93年11月9日執行完畢，實有誤
    會。又原判決附表一編號2部分，被告與其他共犯雖自98年9
    月底開始蒐集、跟踨被害人蔡進添之作息及行蹤，並準備相
    關犯罪工具，然實際下手為加重強盜犯行之日係於98年11月
    23日，距被告前案執行完畢之日已超過5年，而與刑法第47
    條第1項之規定不符，自無累犯加重規定之適用。㈡原判決附
    表一編號2部分之共犯蔡婕涵、方東隆、蔣春益、林秉嶧、
    王志成等人，前經法院分別判處有期徒刑11年、12年6月、1
    2年、12年、14年確定，而被告與共犯王志成、方東隆等人
    相比，參與之犯罪細節更多，且為最後保管較多犯罪所得之
    人，況犯後逃跑多年，審酌刑法第57條各項條件，應處較共
    犯王志成更重之刑，然原審僅判處相同之有期徒刑14年，實
    有不當等語。被告上訴意旨（含辯護人辯護意旨）略以：㈠
    原審就原判決附表一編號2部分認為被告構成累犯，但該犯
    罪事實係發生於98年11月23日，顯已逾累犯有關5年內之規
    定。㈡警方逮捕被告前，並不知悉有原判決附表一編號1、4
    所示之槍彈存在，係被告主動告知並自行繳交寄藏槍械，此
    部分應有自首減刑規定之適用。㈢被告已供出原判決附表一
    編號1、4所示槍彈之來源為「張春心」、「林弘毅」，警方
    自可就取得之來源加強監控，並防止未來有心人士利用上開
    途徑製作槍枝，進而防止未來不法事件產生，應有槍砲彈藥
    刀械管制條例第18條第4項前段減刑規定之適用。㈣被告取得
    原判決附表一編號1、4所示之槍彈，均未曾使用，可見就非
    法寄藏非制式手槍等罪之情節輕微，仍屬依刑法第59條規定
    得減輕其刑之情狀。㈤被告已有移轉所有房屋給被害人蔡進
    添以為賠償，該房屋於104年之交易價格為1,050萬元，故就
    原判決附表一編號2部分之被告犯罪所得，應扣抵1,050萬元
    ，而非僅600萬元云云。
五、經查：
  ㈠原判決附表一編號2是否構成累犯部分：
　⒈按受有期徒刑之執行完畢，或受無期徒刑或有期徒刑一部之
    執行而赦免後，再犯有期徒刑以上之「裁判上一罪」，適用
    於累犯時，應以最初行為之犯罪時作為計算累犯成立與否之
    標準，至其犯罪行為終了於何時，則非所問（最高法院82年
    度台上字第1751號判決意旨參照）。又按刑法第47條第1項
    所規定累犯之加重，以受徒刑之執行完畢，或一部之執行而
    赦免後，5年以內故意再犯有期徒刑以上罪者，為其要件。
    而繼續犯係行為之繼續，非狀態之繼續，因此繼續犯之「最
    初行為」、「中間行為」或「行為終了」祇要其中一部行為
    係在另一犯罪所處徒刑執行完畢5年以內者，即該當累犯規
    定之要件（最高法院108年度台非字第65號判決意旨參照）
    。申言之，於前案刑之執行完畢後，故意再犯有期徒刑以上
    之「裁判上一罪（如想像競合犯）」或「實質上一罪（如繼
    續犯）」，如有其中一部行為係在5年以內者，即該當累犯
    規定。
　⒉查被告前因懲治盜匪條例案件，經法院判處有期徒刑15年確
    定，於85年4月16日縮刑假釋出監，而於93年11月15日（原
    審誤為93年11月9日）縮刑期滿執行完畢，有臺灣高等法院
    被告前案紀錄表可按。再者，就原判決犯罪事實二（即原判
    決附表一編號2）加重強盜等犯行部分，被告與共犯係於98
    年9月底開始蒐集、跟踨被害人蔡進添之作息及行蹤；復於
    同年10月底，在被害人蔡進添所駕駛之自小客車暗中裝置GP
    S追蹤器；又於同年11月2日，竊取車牌號碼00-0000號之車
    牌2面，供懸掛在用以作案及跟監之車輛上使用；且於同年1
    1月11日，持可供兇器使用之十字螺絲起子，竊取車牌號碼0
    0-0000號之車牌2面，預備與上開00-0000號車牌輪流供作案
    及跟監車輛時懸掛使用；最後於98年11月23日實際實行結夥
    三人以上攜帶兇器強盜之犯行。原審因認被告就原判決犯罪
    事實二（即原判決附表一編號2）部分，係犯⑴刑法第330條
    第1項之結夥三人以上攜帶兇器強盜罪、⑵修正前刑法第315
    條之1第1款之妨害秘密罪、⑶修正前刑法第320條第1項之竊
    盜罪、⑷修正前刑法第321條第1項第3款之攜帶兇器竊盜罪。
    並認被告以一行為同時觸犯上開4罪，為想像競合犯，應依
    刑法第55條規定，從一重之刑法第330條第1項之結夥攜帶兇
    器強盜罪處斷。承上說明，被告係於93年11月15日執行完畢
    ，並於98年10月底已實行具有一行為觸犯數罪名之想像競合
    關係而為「裁判上一罪」中之妨害秘密犯行，揆諸前揭判決
    意旨，被告係於受徒刑之執行完畢5年以內，故意再犯原判
    決犯罪事實二（即原判決附表一編號2）所示有期徒刑以上
    之罪，為累犯，法院自得於斟酌釋字第775號解釋意旨後，
    予以依刑法第47條第1項規定加重其刑。
　⒊從而，檢察官上訴主張：被告為原判決附表一編號2所示之犯
    行，距被告前案執行完畢之日已超過5年，而與刑法第47條
    第1項之規定不符，自無累犯加重規定之適用等語，並被告
    及辯護人辯稱：原判決附表一編號2部分係發生於98年11月2
    3日，顯已逾累犯有關5年內之規定云云，均屬無據。
　㈡原判決附表一編號1、4部分有無槍砲彈藥刀械管制條例第18
    條第1項前段規定之適用部分：
　⒈按刑法上所謂自首，乃犯人在犯罪未發覺前，向該管公務員
    自行申告犯罪事實而受裁判之謂。所謂「發覺」，固非以有
    偵查犯罪權限之機關或人員確知其人犯罪無誤為必要，而於
    對其發生嫌疑時，即得謂為已發覺，但此項對犯人之嫌疑，
    仍須有確切之根據得合理之可疑者，始足當之，若單純主觀
    上之懷疑，要不得謂已發生嫌疑。至如何判斷「有確切之根
    據得合理之可疑」與「單純主觀上之懷疑」，主要區別在於
    有偵查犯罪權限之機關或人員能否依憑現有尤其是客觀性之
    證據，在行為人與具體案件之間建立直接、明確及緊密之關
    聯，使行為人犯案之可能性提高至被確定為「犯罪嫌疑人」
    之程度。換言之，有偵查犯罪權限之機關或人員尚未發現犯
    罪之任何線索或證據，僅憑其工作經驗或蛛絲馬跡（如見行
    為人有不正常神態、舉止等）等情況直覺判斷行為人可能存
    在違法行為，即行為人之可疑非具體且無客觀依據，無從與
    具體犯罪案件聯繫；或於犯罪發生後，前揭有偵查犯罪權限
    機關或人員雖根據已掌握之線索發現行為人之表現或反應異
    常，引人疑竇，惟尚不足通過現有證據確定其為犯罪嫌疑人
    ，即對行為人可疑雖已有一定之針對性或能與具體案件聯繫
    ，惟此關聯仍不夠明確，尚未達到將行為人鎖定為犯罪嫌疑
    人並進而採取必要作為或強制處分之程度。此時，上開2 種
    情況仍僅止於「單純主觀上之懷疑」，尚不得謂為「已發覺
    」。相反地，倘有偵查犯罪權限之機關或人員由各方尋得之
    現場跡證（如贓物、作案工具、血跡等檢體）、目擊證人等
    客觀性證據已可直接指向特定行為人犯案，足以構建其與具
    體案件間直接、明確及緊密之關聯，使行為人具有較其他排
    查對象具有更高之作案嫌疑，此時即可認「有確切之根據得
    合理之可疑」將行為人提昇為「犯罪嫌疑人」，即應認其犯
    罪已被「發覺」（最高法院108年度台上字第3146號判決意
    旨參照）。　
　⒉證人即員警葛永興於本院時證述：於110年9月15日在臺南市○
    ○區○○路00號前逮捕被告時，我是負責控制被告的行動。我
    們是因被告遭通緝，事前有蒐證顯示被告在那邊出入，所以
    才去該處查緝被告。因被告是本件強盜案被通緝，要去現場
    逮捕被告之前，就已經知道被告涉嫌持槍強盜財物，也知道
    當時現場有人開槍擊傷1名女生，所以我們合理懷疑被告持
    有槍械。當時我們是跟被告說東西（指槍械）你主動交出，
    被告也很配合指出藏放槍械的地方，而由警方將槍械取出。
    又我們只知道被告為本件強盜案時是持有1把槍，至於多出
    來的1把槍，是否之後有其他情形，我們就不瞭解等語（本
    院卷第367-373頁）。
　⒊據上所述，於被告向警方供認原判決附表一編號1所示非法寄
    藏槍彈等犯行前，警方已因被告係涉犯本件加重強盜等犯行
    而遭通緝，並依相關事證資料而合理懷疑被告持有（或寄藏
    ）原判決犯罪事實一（即原判決附表一編號1）所示之槍枝
    及子彈，亦即依此等客觀性證據已足使警方「有確切之根據
    得合理之可疑」被告涉犯非法寄藏槍彈情事，而與「對於未
    發覺之犯罪」要件不符，自無自首減輕其刑規定之適用。從
    而，被告及辯護人上訴主張：被告是主動告知警方並自行繳
    交寄藏槍械，故就原判決附表一編號1部分應有自首減刑規
    定之適用云云，核無足採。再者，就原判決附表一編號4部
    分，警方於被告供承原判決附表一編號4所示之非法寄藏槍
    彈等犯行前，並不知被告持有（或寄藏）原判決犯罪事實四
    （即原判決附表一編號4）所示之槍枝及子彈，故被告「對
    於未發覺之犯罪」主動向警方自行申告犯罪事實、繳交其寄
    藏（持有）之全部槍彈，並接受裁判，此部分應依槍砲彈藥
    刀械管制條例第18條第1項前段規定減輕其刑。從而，被告
    及辯護人上訴主張：原判決附表一編號4部分，應有自首減
    刑規定之適用等語，應屬有據。
　㈢原判決附表一編號1、4部分有無槍砲彈藥刀械管制條例第18
    條第4項前段規定之適用部分：　
　⒈按槍砲彈藥刀械管制條例第18條第4項前段規定：「犯本條例
    之罪，於偵查或審判中自白，並供述全部槍砲、彈藥、刀械
    之來源及去向，因而查獲或因而防止重大危害治安事件之發
    生者，減輕或免除其刑。」是犯上開條例之罪，須於偵查或
    審判中自白，並供述全部槍砲、彈藥、刀械之來源及去向（
    僅有來源而無去向，或僅有去向而無來源者，祇要供述全部
    來源，或全部去向），因而使調查或偵查犯罪之公務員據以
    對之發動調查或偵查程序，並因此而確實查獲其人、其犯行
    ，或因而防止重大危害治安事件之發生者，始得依上述規定
    減輕或免除其刑。至有無因此而確實查獲其人、其犯行，須
    視個案調查或偵查之情形及結果而定（最高法院111年度台
    上字第1148號判決意旨參照）。　
　⒉被告於警詢時供稱：原判決附表一編號1之槍彈來源為「張春
    心」，「張春心」已經過世好幾年了。原判決附表一編號4
    之槍彈來源為「林弘毅」，「林弘毅」在我被查獲前不久才
    過世等語（臺灣臺南地方檢察署110年度偵緝字第726號卷第
    421、422頁）。依據被告上述供述內容，「張春心」及「林
    弘毅」均早已死亡，故本件並無因被告之供述而查獲其槍枝
    及子彈來源之情事，核與槍砲彈藥刀械管制條例第18條第4
    項前段之減刑規定要件不符。從而，被告及辯護人上訴主張
    ：本件應依槍砲彈藥刀械管制條例第18條第4項前段規定減
    刑云云，自屬無據。
　㈣按刑之量定，為求個案裁判之妥當性，法律固賦予法院裁量
    權，但此項裁量權之行使，除應依刑法第57條規定，審酌行
    為人及其行為等一切情狀，為整體之評價，並應顧及比例原
    則與平等原則，使罪刑均衡，輕重得宜，以契合社會之法律
    感情。又刑法第59條之酌量減輕其刑，必於犯罪之情狀，在
    客觀上足以引起一般之同情，認為顯可憫恕，且即予宣告法
    定最低度之刑，猶嫌過重者，始有其適用。查槍枝係具有高
    度殺傷力之武器，故法律明文禁止製造、寄藏（含持有），
    並課以重刑，以維護社會治安，保障人民生命、身體、自由
    及財產等之安全。被告知悉槍彈之危險性，卻仍寄藏具有殺
    傷力之槍枝、子彈，實有危害於社會治安，並對人民之生命
    身體安全構成潛在威脅，惡性非輕，難認有何顯可憫恕之情
    。又被告係寄藏非制式手槍2枝及子彈12顆、33顆，其寄藏
    之槍枝及子彈數量非少，且被告實際上亦持原判決犯罪事實
    一所示之槍彈為原判決犯罪事實二所示之加重強盜等犯行，
    其所為對於他人生命、身體、財產之安全已造成危害、風險
    ，並損及社會秩序。據上，可認被告就原判決附表一編號1
    、4所示非法寄藏槍彈之犯罪情節在客觀上難以引起一般人
    同情，亦無何顯可憫恕之處。從而，其與刑法第59條所規定
    之要件，已有不符，自無從依該條酌減其刑之適用，是被告
    及辯護人請求就原判決附表一編號1、4部分依該條規定酌減
    刑度，尚難採憑。
　㈤原判決附表一編號2之犯罪所得沒收部分：
　　被告對於本案被害人遭強盜的金額、被告分得並保管的金額
    及除不動產外之扣抵金額，均不爭執（本院卷第405頁），
    其與辯護人僅辯稱：被告已有移轉所有房屋給被害人蔡進添
    以為賠償，並該房屋於104年之交易價格為1,050萬元，而原
    審僅就被告犯罪所得扣抵600萬元，顯有不當云云，並提出
    內政部不動產交易實價查詢服務網站頁面截圖1紙（本院卷
    第413頁）為證。惟查，被告將其所有房屋移轉登記予被害
    人蔡進添之兒子蔡明正，以為賠償被害人蔡進添之部分損害
    ，被害人蔡進添於101年11月間將該房屋以600萬元出賣予郭
    婉婷，有不動產買賣契約書、切結書、房屋交易案全制度專
    戶收支明細表（賣方）、房屋交易安全契約書各1份（原審
    卷一第333-357頁）、上開內政部不動產交易實價查詢服務
    網站頁面截圖1紙（本院卷第413頁）可考。由是可知，被害
    人蔡進添因被告移轉房屋所獲取之填補，實際上為600萬元
    ，自不得以買受人郭婉婷於104年間再將該房屋以1,050萬元
    出售，而認應以1,050萬元扣抵被告之犯罪所得。從而，被
    告及辯護人所辯上情，顯屬無據。
六、本院撤銷改判及維持原判決之理由：
　㈠撤銷改判部分（即原判決附表一編號4所處之刑部分）：
　⒈原審以被告如原判決附表一編號4所示之犯行，事證明確，因
    予科刑，固非無見。惟查：被告就如原判決附表一編號4部
    分，確有在未被有偵查犯罪職權之機關或公務員發現前，即
    主動報繳其寄藏之全部槍彈，向前來查緝之警員坦承犯行，
    並接受裁判，應依槍砲彈藥刀械管制條例第18條第1項前段
    規定減輕其刑，已如前述。原判決未予詳酌上情，而未依槍
    砲彈藥刀械管制條例第18條第1項前段規定減輕其刑，致量
    刑失衡，尚有未洽。被告上訴以原判決附表一編號4部分，
    應依槍砲彈藥刀械管制條例第18條第1項前段規定減輕其刑
    ，且就原判決附表一編號4部分量刑過重為由，指摘原判決
    不當，為有理由，自應由本院將原判決附表一編號4所處之
    刑（含定應執行刑部分）部分，予以撤銷改判，期臻適法。
    　
　⒉爰審酌被告明知寄藏可發射子彈具殺傷力之改造手槍及子彈
    ，可能對於他人之身體、生命、安全，及對社會秩序造成潛
    在之威脅與風險，為我國法令所明文禁止，且為司法機關嚴
    加查緝標的，猶仍非法寄藏原判決犯罪事實四所示之非制式
    手槍及子彈，對社會治安已構成潛在危險，應予非難。兼衡
    被告犯後坦承犯行，此部分寄藏槍枝、子彈之數量。暨被告
    自陳國中畢業之智識程度，本案通緝前從事木工，離婚，有
    1名成年子女等一切情狀，量處被告有期徒刑2年4月，併科
    罰金7萬元，並諭知罰金如易服勞役之折算標準，以示懲儆
    。
　㈡維持原判決部分（即原判決附表一編號1至3所處之刑，及原
    判決附表一編號2之犯罪所得沒收部分）：
　⒈按量刑係法院就繫屬個案犯罪所為之整體評價，乃事實審法
    院之職權裁量事項，而量刑判斷當否之準據，則應就判決整
    體觀察為綜合考量，不可擷取其中片段遽為評斷。苟其量刑
    已以行為人之責任為基礎，並斟酌刑法第57條各款所列情狀
    ，在法定刑度內酌量科刑，無偏執一端，或濫用其裁量權限
    ，致明顯失出失入情形，自不得任意指為不當或違法（最高
    法院75年度台上字第7033號、104年度台上字第2577號判決
    意旨參照）。原審以行為人之責任為基礎，審酌被告明知寄
    藏原判決犯罪事實一所示可發射子彈具殺傷力之改造手槍及
    子彈，可能對於他人之身體、生命、安全，及對社會秩序造
    成潛在之威脅與風險，為我國法令所明文禁止，且為司法機
    關嚴加查緝標的，猶仍非法寄藏原判決犯罪事實一所示之非
    制式手槍及子彈，對社會治安已構成潛在危險。復於原判決
    犯罪事實二犯案時時值盛年，不思努力工作，賺取合理酬勞
    ，竟事前與蔡婕涵、方東隆、蔣春益、林秉嶧、王志成等人
    縝密規畫，分工合作，長期追蹤被害人蔡進添，進而以暴力
    手段持槍行搶被害人蔡進添，令被害人蔡進添心生畏怖，至
    今仍不寒而慄，強盜之金額高達7,700萬元。又就原判決犯
    罪事實三部分，為討債之動機，與田博仁、身分不詳男子2
    人共同以暴力手段，將被害人買仕樑強押上車，剝奪其行動
    自由數小時，使其心裡承受高度不安及恐懼，嚴重破壞社會
    秩序，惡性重大。惟念及被告犯後坦承犯行，尚知悔悟。並
    考量原判決犯罪事實一所寄藏手槍、子彈之數量、期間，在
    強盜犯罪計畫中所擔任之角色與負責實施之手段，朋分犯罪
    所得之多寡，犯案後繼續寄藏槍彈藏匿10餘年，僅歸還部分
    所得予被害人蔡進添，未獲取被害人等之原諒。兼衡被告自
    陳國中畢業之智識程度及家庭生活狀況等一切情狀，分別量
    處被告如原判決附表一編號1至3所示之刑，並就罰金部分諭
    知易服勞役之折算標準，以資懲儆。復說明：⑴被告前因懲
    治盜匪條例案件，經法院判處有期徒刑15年確定，於85年4
    月16日縮刑假釋出監，而於93年11月15日（原審誤為93年11
    月9日）縮刑期滿執行完畢，有臺灣高等法院被告前案紀錄
    表可按，其受徒刑之執行完畢，5年以內故意再犯原判決附
    表一編號1、2所示有期徒刑以上之各罪，均為累犯，應依刑
    法第47條第1項規定加重其刑。⑵被告就原判決犯罪事實二分
    得並保管計2,236萬2,100元，扣除房屋價金600萬元、其餘
    之贓款25萬元、8萬元，故被告仍有犯罪所得計16,03萬2,10
    0元（詳如原判決附表六編號1所載），應依刑法第38條之1
    第1項前段之規定於原判決附表一編號2該項下宣告沒收，於
    全部或一部不能沒收或不宜執行沒收時，依同條第3項追徵
    其價額。本院認原判決關於其附表一編號1至3科刑之部分，
    已依刑法第57條各款所列情狀審酌，而為量刑之準據，經核
    並無量刑輕重失衡、裁量濫用之情形，而檢察官上訴請求從
    重量刑之理由，及被告上訴請求從輕量刑之理由，已為原判
    決審酌時作為量刑之參考因子，或尚不足以動搖原判決之量
    刑基礎，難認有據。另原判決就犯罪所得沒收之說明，依前
    所述，亦無何違誤可言。
　⒉綜上所述，檢察官上訴意旨以原判決附表一編號2部分與累犯
    之規定不符，且原審量刑過輕為由，指摘原判決不當；又被
    告上訴意旨以⑴原判決附表一編號2部分不構成累犯、⑵原判
    決附表一編號1部分，應依槍砲彈藥刀械管制條例第18條第1
    項前段規定減輕其刑、⑶原判決附表一編號1、4部分，應依
    槍砲彈藥刀械管制條例第18條第4項前段規定減輕其刑，及
    請求依刑法第59條規定酌輕其刑、⑷原判決附表一編號1至3
    部分量刑過重、⑸就不動產部分應扣抵1,050萬元
　　，指摘原判決不當，均為無理由，應予駁回。
　㈢被告前開撤銷改判部分所處之刑及上訴駁回部分所處之刑，
    符合數罪併罰之要件，爰依刑法第51條第5款、第7款規定，
    就有期徒刑部分定其應執行有期徒刑18年，就罰金部分定其
    應執行罰金15萬元，並就罰金刑部分諭知易服勞役之折算標
    準。
據上論斷，應依刑事訴訟法第368條、第369條第1項前段、第364
條、第299條第1項前段（僅引用程序法），判決如主文。
本案經檢察官劉修言提起公訴，檢察官林容萱提起上訴，檢察官
劉榮堂到庭執行職務。
中　　華　　民　　國　　111 　年　　8 　　月　　4 　　日
                  刑事第三庭    審判長法　官  陳連發
                                      法　官  何秀燕
                                      法　官  洪榮家　　
以上正本證明與原本無異。
如不服本判決應於收受送達後20日內向本院提出上訴書狀，其未
敘述上訴理由者，並得於提起上訴後20日內向本院補提理由書（
均須按他造當事人之人數附繕本）「切勿逕送上級法院」。
　　　　　　　　　　　　　　　　　　　書記官  謝麗首
中　　華　　民　　國　　111 　年　　8 　　月　　4 　　日
附錄本案論罪科刑法條：
槍砲彈藥刀械管制條例第7條第4項：
未經許可，持有、寄藏或意圖販賣而陳列第1項所列槍砲、彈藥
者，處5年以上有期徒刑，併科新臺幣1,000萬元以下罰金。
槍砲彈藥刀械管制條例第12條第4項：
未經許可，持有、寄藏或意圖販賣而陳列子彈者，處5年以下有
期徒刑，併科新臺幣300萬元以下罰金。
刑法第330條：
犯強盜罪而有第321條第1項各款情形之一者，處7年以上有期徒
刑。
前項之未遂犯罰之。
修正前刑法第315條之1：
有下列行為之一者，處3年以下有期徒刑、拘役或3萬元以下罰金
：
一、無故利用工具或設備窺視、竊聽他人非公開之活動、言論、
    談話或身體隱私部位者。
二、無故以錄音、照相、錄影或電磁紀錄竊錄他人非公開之活動
    、言論、談話或身體隱私部位者。 
修正前刑法第320條：
意圖為自己或第三人不法之所有，而竊取他人之動產者，為竊盜
罪，處5年以下有期徒刑、拘役或5百元以下罰金。
意圖為自己或第三人不法之利益，而竊佔他人之不動產者，依前
項之規定處斷。
前二項之未遂犯罰之。
修正前刑法第321條：
犯竊盜罪而有左列情形之一者，處6月以上、5年以下有期徒刑：
一、於夜間侵入住宅或有人居住之建築物、船艦或隱匿其內而犯
    之者。
二、毀越門扇、牆垣或其他安全設備而犯之者。
三、攜帶兇器而犯之者。
四、結夥三人以上而犯之者。
五、乘火災、水災或其他災害之際而犯之者。
六、在車站或埠頭而犯之者。
前項之未遂犯罰之。 
刑法第302條：
私行拘禁或以其他非法方法，剝奪人之行動自由者，處5年以下
有期徒刑、拘役或9千元以下罰金。
因而致人於死者，處無期徒刑或7年以上有期徒刑；致重傷者，
處3年以上10年以下有期徒刑。
第1項之未遂犯罰之。
刑法第212條：
偽造、變造護照、旅券、免許證、特許證及關於品行、能力、服
務或其他相類之證書、介紹書，足以生損害於公眾或他人者，處
1年以下有期徒刑、拘役或9千元以下罰金。
刑法第216條：
行使第210條至第215條之文書者，依偽造、變造文書或登載不實
事項或使登載不實事項之規定處斷。